---
title: "R璇█鍑芥暟闆嗗悎"
author: "By Pidong Li  2014-12-22 "
output: 
  rmarkdown::html_vignette: 
    css: D:/Program Files/RStudio/RFile/MarkDown/markdown.css
vignette: >
  %\VignetteIndexEntry{Vignette Title}
  %\VignetteEngine{knitr::rmarkdown}
  \usepackage[utf8]{inputenc}
---

#### any

```{r, tidy=TRUE}
range(x <- sort(round(stats::rnorm(10) - 1.2, 1)))
if(any(x < 0)) cat("x contains negative values\n")
```

鍙鍚戦噺涓湁涓€涓槸姝ｇ‘鐨勫氨杩斿洖True


#### apply family

`apply(X, MARGIN, FUN, ...)` 
X涓篴rray鎴杕atrix锛? MARGIN涓烘暟鎹笅鏍囷紝1琛ㄧず琛岋紝2琛ㄧず鍒楋紝c(1,2) 琛ㄧず琛屽拰鍒?, 濡傛灉鏈夎鍚嶅拰鍒楀悕涔熷彲浠ヤ娇鐢?

```{r, tidy=TRUE}
 example(apply)
```

`lapply(X, FUN, ...)` 
杩斿洖list锛屽彲浠ョ敤 `do.call('cbind',output)` 鍚堝苟涓篸ata.frame

`sapply(X, FUN, ..., simplify = TRUE, USE.NAMES = TRUE)` 
simplify=T 杈撳嚭matrix锛孎杈撳嚭list(鐩稿綋浜巐apply)

`vapply(X, FUN, FUN.VALUE, ..., USE.NAMES = TRUE)` 
FUN.VALUE瀹氫箟杈撳嚭鐨勭粨鏋?
`mapply(FUN, ..., MoreArgs = NULL, SIMPLIFY = TRUE, USE.NAMES = TRUE)`
鍑芥暟涓虹涓€涓弬鏁帮紝鍏朵粬鍑芥暟锛堥兘鍙互鏄彉閲忥級闅忓悗杈撳叆锛岃繑鍥瀕ist

example 
```{r}
word <- function(C, k) paste(rep.int(C, k), collapse = "")
utils::str(mapply(word, LETTERS[1:6], 6:1, SIMPLIFY = FALSE))
```

`X` 涓哄垪琛ㄦ垨鍚戦噺锛屽鏋滀负鐭╅樀浼氬己鍒惰浆鎹负list锛岃〃绀鸿皟鐢ㄥ嚱鏁扮殑绗竴涓弬鏁帮紱
`FUN` 鍑芥暟
`...` 琛ㄧず鍑芥暟鐨勫叾浠栧弬鏁帮紝鍙互渚濇娣诲姞
`USE.NAMES` 涓婇潰鐨勫弬鏁癭...`濡傛灉浣跨敤浜嗗瓧绗︿覆锛岄偅涔堣繖涓瓧绗︿覆灏嗕綔涓鸿緭鍑虹粨鏋滆繃鐨勮鍚嶃€?

#### identical

`identical(x, y, num.eq = TRUE, single.NA = TRUE, attrib.as.set = TRUE,          ignore.bytecode = TRUE, ignore.environment = FALSE)`
鍒ゆ柇x锛寉鏄惁鐩稿悓锛堟暟鍊硷紝绫诲瀷锛?

#### reduce 

`Reduce(f, x, init, right = FALSE, accumulate = FALSE)`
杩唬鍑芥暟,f涓哄嚱鏁帮紝x涓簐ector, 鍏堝vector鍓嶄袱椤硅繘琛屽鐞嗭紝闅忓悗鐨勭粨鏋滃拰绗笁椤硅繘琛岃繍绠楋紝渚濇杩唬

```{r}
Reduce('+', 1:10)
```

#### Filter

`Filter(f, x)` 
閲囩敤f鍑芥暟瀵箈杩涜澶勭悊锛岃繑鍥炵粨鏋滄纭殑鏁板€?

```{r,cache=TRUE}
Filter(function(x){x%%2==0}, 1:10)
```


```r
 ctrl+alt+I insert chunk
```

#### melt
```r
melt(data, id.vars, measure.vars,
  variable.name = "variable", ..., na.rm = FALSE, value.name = "value",
  factorsAsStrings = TRUE)
```
id.vars 琛ㄧず鍥哄畾涓嶅彉鐨勫垪
measure.vars 鎺у埗鍙橀噺,鍙樉绀虹殑琛?
variable.name 閲嶅鍚庢帶鍒跺彉閲忕殑鍒楀悕
value.name 閲嶅鍚庢暟鍊煎彉閲忕殑鍒楀悕
>濡傛灉data涓簃atrix鏍煎紡锛屽垯涓嶆墽琛屼笂杩版爣鍑嗭紝鍙樻垚琛屽垪鐨勫搴斿€?

#### cast

#### gc
鐢ㄤ簬鍨冨溇鍥炴敹
