---
title: "R语言函数集合"
author: "By Pidong Li  2014-12-22 "
output: 
  rmarkdown::html_vignette: 
    css: D:/Program Files/RStudio/RFile/MarkDown/markdown.css
vignette: >
  %\VignetteIndexEntry{Vignette Title}
  %\VignetteEngine{knitr::rmarkdown}
  \usepackage[utf8]{inputenc}
---

#### any

```{r, tidy=TRUE}
range(x <- sort(round(stats::rnorm(10) - 1.2, 1)))
if(any(x < 0)) cat("x contains negative values\n")
```

只要向量中有一个是正确的就返回True


#### apply family

`apply(X, MARGIN, FUN, ...)` 
X为array或matrix， MARGIN为数据下标，1表示行，2表示列，c(1,2) 表示行和列, 如果有行名和列名也可以使用

```{r, tidy=TRUE}
 example(apply)
```

`lapply(X, FUN, ...)` 
返回list，可以用 `do.call('cbind',output)` 合并为data.frame

`sapply(X, FUN, ..., simplify = TRUE, USE.NAMES = TRUE)` 
simplify=T 输出matrix，F输出list(相当于lapply)

`vapply(X, FUN, FUN.VALUE, ..., USE.NAMES = TRUE)` 
FUN.VALUE定义输出的结果
`mapply(FUN, ..., MoreArgs = NULL, SIMPLIFY = TRUE, USE.NAMES = TRUE)`
函数为第一个参数，其他函数（都可以是变量）随后输入，返回list

example 
```{r}
word <- function(C, k) paste(rep.int(C, k), collapse = "")
utils::str(mapply(word, LETTERS[1:6], 6:1, SIMPLIFY = FALSE))
```

`X` 为列表或向量，如果为矩阵会强制转换为list，表示调用函数的第一个参数；
`FUN` 函数
`...` 表示函数的其他参数，可以依次添加
`USE.NAMES` 上面的参数`...`如果使用了字符串，那么这个字符串将作为输出结果过的行名。

#### identical

`identical(x, y, num.eq = TRUE, single.NA = TRUE, attrib.as.set = TRUE,          ignore.bytecode = TRUE, ignore.environment = FALSE)`
判断x，y是否相同（数值，类型）

#### reduce 

`Reduce(f, x, init, right = FALSE, accumulate = FALSE)`
迭代函数,f为函数，x为vector, 先对vector前两项进行处理，随后的结果和第三项进行运算，依次迭代

```{r}
Reduce('+', 1:10)
```

#### Filter

`Filter(f, x)` 
采用f函数对x进行处理，返回结果正确的数值

```{r,cache=TRUE}
Filter(function(x){x%%2==0}, 1:10)
```


```r
 ctrl+alt+I insert chunk
```

#### melt
```r
melt(data, id.vars, measure.vars,
  variable.name = "variable", ..., na.rm = FALSE, value.name = "value",
  factorsAsStrings = TRUE)
```
id.vars 表示固定不变的列
measure.vars 控制变量,只显示的行
variable.name 重塑后控制变量的列名
value.name 重塑后数值变量的列名
>如果data为matrix格式，则不执行上述标准，变成行列的对应值

#### cast

#### gc
用于垃圾回收
