---
title: "R语言与统计笔记"
author: "By Pidong Li  2014-12-22 "
date: "`r Sys.Date()`"
output: rmarkdown::html_vignette
vignette: >
  %\VignetteIndexEntry{Vignette Title}
  %\VignetteEngine{knitr::rmarkdown}
  \usepackage[utf8]{inputenc}
layout: post
category: [Statistics]
description: "生物统计 R语言 笔记 "
avatarimg: "http://cangfengzhe.github.io/img/"
tags : [ R ,函数, 统计]
---
## 正态性检验

### Shapiro-Wilk Normality Test

样本量在3-5000时使用
`shapiro.test(x)`
x a numeric vector of data values. Missing values are allowed, but the number of non-missing values must be between 3 and 5000.
```{r, echo=FALSE}
example("shapiro.test")
```

### Kolmogorov-Smirnov Tests

统计量大于5000时采用
```r
ks.test(x, y, ...,
        alternative = c("two.sided", "less", "greater"),
        exact = NULL)
```
此函数用于检测x是否与y为相同分布，可以把y定义为正态分布来检测x时候为正态分布。
x表示待检测的样本数据，必须为数值型向量
y可以是数值型向量，也可以是字符型 分布的累计分布函数pnorm，pgamma
```{r}
example("ks.test")
```

## 两样本检验
### 参数检验

### 当样本符合正态分布时，采用参数检验。





####  未完待续
### compile tool
```r
library(knitr)
knit('/Users/lipidong/baiduyun/work/RFile/MarkDown/statistics.Rmd', output = '~/learn/blog/_posts/2015-05-1-statistics.md')
```




