---
title: "R语言常用函数集合"
author: "By Pidong Li  2014-12-22 "
date: "`r Sys.Date()`"
output: rmarkdown::html_vignette
vignette: >
  %\VignetteIndexEntry{Vignette Title}
  %\VignetteEngine{knitr::rmarkdown}
  \usepackage[utf8]{inputenc}
layout: post
description: "R biostatiscitc  bioinformation bioconductor 生物信息学 生物统计 R语言 笔记 学习 "
category: [R]
avatarimg: "http://cangfengzhe.github.io/img/"
tags : [ R ,函数]
---





### melt
```r
melt(data, id.vars, measure.vars,
  variable.name = "variable", ..., na.rm = FALSE, value.name = "value",
  factorsAsStrings = TRUE)
```
id.vars 表示固定不变的列
measure.vars 控制变量,需要处理的列，将这些列名作为某一列的数值
variable.name 重塑后控制变量的列名
value.name 重塑后数值变量的列名
>如果data为matrix格式，则不执行上述标准，变成行列的对应值

```{r, echo=FALSE}
library(reshape2)
example(melt)
```

### cast
```r
dcast(data, formula, fun.aggregate = NULL, ..., margins = NULL,
  subset = NULL, fill = NULL, drop = TRUE,
  value.var = guess_value(data))
```
这是一个变宽的函数，将某一列的数值成列名
formula 就是 恒定列~改变的列（此列的数值变成列名） 

acast(aqm, day ~ month ~ variable) 
 day为固定不变的列，month列中的值变为扩展列的列名， variable列中的数值拆分成第三维的数据，按照list进行输出

acast(aqm, month ~ variable, mean, margins = TRUE) 
 month为固定不变的列，variable列中数值拆分成扩展列的列名，此时对于month对应多个day，可以进行 mean操作（也就是fun.aggregate）， margin 可以自己体会

acast(chick_m, chick ~ time, mean, subset = .(time < 10 & chick < 20))
subset对变量进行限制。 '.'函数将变量 time， chick 当做字符串来操作而不是他们代表的数值
```{r, echo=FALSE}
library(reshape2)
example(cast)
```

### each
```r
each(min, max)(1:10)
```
来自plyr包，多个函数同时使用。
```{r, echo=FALSE}
library(reshape2)
example(each)
```
### .
来自plyr包
  .变量名 = ‘变量名’， 不表示变量的值


### gc
用于垃圾回收

### cSplit

```r
cSplit(indt, splitCols, sep = ",", direction = "wide", fixed = TRUE,
  drop = TRUE, stripWhite = TRUE, makeEqual = NULL, type.convert = TRUE)
```

来自splitstackshape包，将单元格的数据进行变长变宽操作.拆分单元格，并将其他单元格数据重复显示。
indt为输入变量，data.frame或data.table
splitCols 为操作的列，对此列中的单元格进行操作
seq 分隔符， 对单元格中的数据安装seq进行分割
direction 操作方式， ‘wide'表示变宽，新增加列，来分割单元格，  ‘long’ 表示变长， 即单元格分割后进入下一列，其他列数据复制进入下一列。

```{r, echo=FALSE}
library(splitstackshape)
example(cSplit)
```

### reverse 
来自 IRanges， 将字符串倒置
```{r, echo=FALSE}
library(IRanges)
example(reverse)
```

### complement， reverseComplement
来自Biostrings包 complement 对DNA，RAN取互补链，reverseComplement 取互补链后倒置
此函数接受变量必须为 DNAString() 或 RNAString()

### DNAString RNAString
来自Biostring包， 对DNA， RNA序列进行操作，同时可以组合进行dna2rna的转换  
dna2rna() = RNAString(DNAString())


### writeLines 
```r
writeLines(text, con = stdout(), sep = "\n", useBytes = FALSE)
```
来自base包, text 为你要写入的字符串， con 表示一个文件里连接， 可以直接写入文件的路径，但是这样的话以前的内容会被重写，如果想附加到之前的内容后面，可以用file（path， open = 'a'）来定义一个文件连接。
> 需要注意的是如果使用file(),使用完writeLines后必须，close（文件连接）否则缓存不会写入文件

### as.charactor(), as.numeric()

> 如果要把因子型变量 coercion to 数值型，一定要先as.charactor(), 再 as.numeric(), 直接as.numeric(),因子型变量会按照1，2，3...的顺序去赋值，后果不堪设想。

### chartr
```r
chartr(old, new, x)
```
来自base包，用new替换old， 类似于sub

### apropos
```r
apropos("\\.test$")
```
utils包，寻找当前状态下，以.test结尾(regular expression)的函数
```{r, echo=FALSE}
apropos("\\.test$")
```

### interp

```r
interp(~ x + y, x = 10)
interp(lazy(x + y), x = 10)
interp(quote(x + y), x = 10)
interp("x + y", x = 10)
```
lazyeval包中的函数。 说实话，不理解这个函数，也不理解Non-Standard, 开始理解错了，以后补上吧。
```{r,echo=F}
library(lazyeval)
example(interp)
```



```r
library(knitr)
knit('/Users/lipidong/baiduyun/work/RFile/MarkDown/funSet.Rmd', output = '~/learn/blog/_posts/2015-04-12-funSet.md')
```




